【裁判字號】    98,再抗,34
【裁判日期】    981229
【裁判案由】    聲明異議
【裁判全文】
臺灣高等法院民事裁定                  98年度再抗字第34號
聲  請  人  甲○○
代  理  人  王鳳安律師
聲請人因與相對人乙○間履行契約強制執行事件聲明異議，對於
中華民國98年11月25日本院98年度抗字第1756號所為確定裁定聲
請再審，本院裁定如下：
    主  文
聲請駁回。
聲請訴訟費用由聲請人負擔。
    理  由
一、按提起再審之訴，應提出再審訴狀，再審訴狀應記載再審理
    由及關於再審理由並遵守不變期間之證據，民事訴訟法第
    501條第1項定有明文；此項規定，於對確定裁定聲請再審準
    用之，同法第507條規定亦有明文。而所謂表明再審理由，
    必須指明確定裁判有如何合於再審事由之具體情事，始為相
    當；若僅泛言有何條款之再審事由，而無具體情事者，即不
    能謂已合法表明再審理由，其聲請即屬不合法，且毋庸命其
    補正，逕行駁回之（最高法院60年台抗字第688 號、61年臺
    再字第137號、64年台聲字第76號判例參照）。
二、聲請意旨略以：聲請人與相對人間離婚事件，經本院93年度
    婚字第348號成立和解，依和解內容第2項，相對人願將每月
    終身俸1/2 之金額給付聲請人，兩造自95年起至96年止，均
    依上述和解筆錄之意旨處理，每半年兩造會同就國軍退除役
    官兵俸金發放通知單所列俸金、實物代金及年終慰問金之1/
    2金額給付聲請人，詎料相對人自97年起，竟未依約給付年
    終慰問金之1/2金額給付聲請人。為此，聲請人訴請法院請
    求履行契約，經台灣台北地方法院新店簡易庭（下稱新店簡
    易庭）以同一事實及給付請求權，業經訴訟上和解而與確定
    判決有同一之效力，駁回聲請人之起訴。足證新店簡易庭認
    兩造和解內容包含俸金、實物代金及年終慰問金之 1/2金額
    。執行機關僅得依執行名義設法實現債權人之權利，不得再
    就當事人間實體權利存否問題為審究，詎料第一、二審裁定
    竟違法變更聲請人之權益，爰依民事訴訟法第507條、第496
    條第1項第1、2款及第497條規定，聲請再審。請求廢棄台灣
    板橋地方法院98年度執事聲字第38號及本院98年度抗字第
    1756號裁定。相對人應給付聲請人新台幣（下同）26,216元
    ，並依台灣板橋地方法院97年度執字第4430號執行命令執行
    。
三、按，民事訴訟法第496條第1項第1、2款分別規定「適用法規
    顯有錯誤」、「判決理由與主文顯有矛盾」者，得提起再審
    之訴。本件聲請人僅主張台灣板橋地方法院98年度執事聲字
    第38號及本院98年度抗字第1756號裁定不應就實體權利存否
    為審究，但並未指摘確定裁定有如何合於再審事由之具體情
    事，況本院98年度抗字第1756號裁定，已敘明新店簡易庭並
    未實體認定相對人之97年年終慰問金是否在系爭執行名義所
    載範圍內，聲請人主張執行法院應受該駁回裁定見解之拘束
    ，亦屬無據。此外，聲請人並未指摘確定裁定有何理由與主
    文矛盾之情形。聲請人僅泛言有民事訴訟法第496條第1項第
    1 、2款之再審事由，並無具體情事，不能謂已合法表明再
    審理由，依首揭判例意旨，其聲請為不合法，毋庸命其補正
    ，得逕行駁回之。
四、據上論結，本件再審之聲請為不合法，裁定如主文。
中    華    民    國    98    年    12    月    29    日
                    民事第二庭
                        審判長法  官  吳謙仁
                              法  官  黃莉雲
                              法  官  蘇瑞華
正本係照原本作成。
不得抗告。
中    華    民    國    98    年    12    月    30    日
                              書記官  賴以真

司法院資訊處製作；財團法人民間司法改革基金會備份。
